臺灣高雄地方法院民事裁定          100年度司家聲字第337號
聲  請  人  施秉慧律師即被繼承人龔鎰心之遺產管理人
上聲請人聲請核定遺產管理人報酬事件，本院裁定如下：
    主  文
聲請人任被繼承人龔鎰心（男，民國○○○年○月○○日生，身
分證統一編號：Ｚ000000000號，民國九十三年九月七
日死亡）遺產管理人之報酬核定為新臺幣萬元。
程序費用新臺幣壹仟元由被繼承人龔鎰心之遺產負擔。
    理  由
一、本件聲請意旨略以：緣鈞院前以94年度財管字第68號民事裁
    定選任葉張基律師為被繼承人龔鎰心（男，民國○○年○ 月○○
    日生，身分證統一編號：Ｚ000000000號）之遺產管理人，葉
    張基律師嗣為對其債權人及受遺贈人為公示催告、編製遺產
    清冊、將其名下所有於第三人臺灣集中保管所之台塑股票27
    股換價等管理遺產行為，後因債權人華南商業銀行股份有限
    公司尚有需清償之債權，聲請人又經鈞院以99年度司財管字
    第58號、99年度家抗字第43號民事裁定選任為被繼承人龔鎰
    心之遺產管理人。而被繼承人龔鎰心遺產尚遺有坐落於高雄
    市○○區○○段762 地號土地、同段764 地號土地，及坐落
    上開二筆土地上之未保存登記建物（門牌號碼：高雄市小港
    區○○○路35號），其又無親屬會議可資酌定本件報酬數額
    ，且被繼承人龔鎰心名下不動產業經債權人華南商業銀行股
    份有限公司、葉張基律師聲請人強制執行在案，為便於執行
    程序中聲明參與分配，爰依民法第1183條規定，及參酌稽徵
    機關核算律師、仲裁人執行業務者收入標準，即律師擔任遺
    產管理人，每件按標的物財產價值百分之九計算收入為標準
    ，且依鈞院民事執行處對上開不動產為第三次拍賣最低價額
    新臺幣（下同）769,000 元，依法狀請鈞院裁定本件遺產管
    理報酬為69,210元（計算式：769,000 元×9 ％＝69,210元
    ）等語。
二、按「遺產管理人，得請求報酬，其數額由親屬會議按其勞力
    及其與被繼承人之關係酌定之。」、「依本法之規定應開親
    屬會議時，由當事人、法定代理人或其他利害關係人召集之
    。」、「親屬會議不能召開或召開有困難時，依法應經親屬
    會議處理之事項，由有召集權人聲請法院處理之。」，民法
    第1183條、第1129條、第1132條第2 項前段分別定有明文。
三、經查：
  (一)聲請人經本院選任為被繼承人之遺產管理人，有聲請人提出
    之本院99年度司財管字第58號、99年度家抗字第43號民事裁
    定暨其確定證明書各1 份附卷可稽，堪信為真實，是聲請人
    本於利害關係人之地位，聲請本院酌定報酬，洵屬有據。
  (二)聲請人主張之前揭事實，除上述民事裁定外，另據其提出土
    地登記謄本、本院民事執行處100 年6 月10日雄院高98司執
    夏字第95239 號通知各1 份為證，堪信為真實。本院審酌：
    前遺產管理人葉張基律師已為公示催告、登報、編製遺產清
    冊、股票變賣等管理遺產行為，聲請人續為本件遺產管理人
    後，後續尚有通知債權人陳報債權及強制執行程序等其他事
    項須處理，聲請人處理上開事務及後續處理所需時間之久暫
    、耗費人力之程度及各債權人受償權利之保障等一切情狀，
    認本件遺產管理人之報酬以30,000元（含已代墊費用）為適
    當，爰酌定如主文第1 項所示。至稽徵機關核算執行業務者
    收入標準，僅供法院斟酌，尚非為據以論酬之依據，併此敘
    明。
四、末按依法應由關係人（包括聲請人、相對人及其他利害關係
    人）負擔費用者，法院裁定命關係人負擔時，應一併確定其
    數額，非訟事件法第24條第1 項所明定。經核本件聲請事件
    ，應徵之程序費用為1,000 元，依非訟事件法第157 條規定
    ，應由遺產負擔，爰併予確定如主文第2 項所示，附此敘明
    。
五、依非訟事件法第157 條、第24條第1 項，裁定如主文。
六、如對本裁定抗告，須於裁定送達後10日之不變期間內，向本
    院提出抗告狀，並繳納抗告費新臺幣1,000 元。
中    華    民    國    100   年    7     月    29    日
                  家事法庭  司法事務官  任士慧